【裁判字號】    98,易,554
【裁判日期】    981030
【裁判案由】    竊盜等
【裁判全文】
臺灣雲林地方法院刑事判決               98年度易字第554號
公  訴  人  臺灣雲林地方法院檢察署檢察官
被      告  甲○○
上列被告因竊盜等案件，經檢察官提起公訴（98年度速偵字第24
7 號），於本院準備程序進行中，被告就被訴事實為有罪之陳述
，經本院裁定進行簡式審判程序，判決如下：
    主  文
甲○○竊盜，累犯，處有期徒刑月，如易科罰金，以新臺幣壹
仟元折算壹日。又意圖為自己不法之所有，以不正方法由自動付
款設備取得他人之物，累犯，處有期徒刑肆月，如易科罰金，以
新臺幣壹仟元折算壹日。應執行有期徒刑伍月，如易科罰金，以
新臺幣壹仟元折算壹日。
    事實及理由
壹、程序方面：
    本件屬於刑事訴訟法第376 條第2 款所列之案件，依同法第
    284 條之1 規定，得由法官一人獨任審判。又被告於準備程
    序中就被訴事實為有罪之陳述，本院裁定進行簡式審判程序
    （依刑事訴訟法第50條但書之規定，此裁定當庭宣示，命記
    載於筆錄即可，不用製作裁定書面），依刑事訴訟法第273
    條之2 、第159 條第2 項之規定，不適用傳聞法則有關限制
    證據能力之規定，且不受同法第161 條之2 、第161 條之3
    、第163 條之1 、第164 條至第170 條等有關調查證據方法
    規定之限制；並得依同法第310 條之2 之準用同法第454 條
    之規定製作略式判決書，依法僅需記載犯罪事實、證據名稱
    及應適用之法條，並得以簡略方式為之，如認定之犯罪事實
    、證據及應適用之法條，與檢察官聲請簡易判決處刑書或起
    訴書之記載相同者，得引用之，合先敘明。
貳、實體方面：
一、構成犯罪事實：
    甲○○曾於民國95年6 月30日因竊盜案件，經本院以95年度
    六簡字第352 號判處有期徒刑3 月，而於95年7 月30日確定
    ，並於96年3 月26日易科罰金執行完畢。詎仍不知悔改，因
    於98年9 月20日上午陪同結識10餘年之好友乙○○至自動櫃
    員機提款，而得知乙○○郵局提款卡之密碼，甲○○因無業
    需繳納房屋貸款致經濟拮据，竟意圖為自己不法之所有，於
    98年9 月20日下午3 時30分許，與乙○○在雲林縣虎尾鎮建
    國里愛晚庭卡拉ＯＫ店內，趁乙○○上台唱歌而疏於注意之
    際，徒手竊取乙○○所有置於皮包內之郵局帳戶0000000000
    0000號提款卡1 張，得手後復基於意圖為自己不法所有之接
    續犯意，於如附表所示之時間，前往如附表所示之自動櫃員
    機前，持前揭提款卡插入自動櫃員機並輸入密碼，以此不正
    方法，使自動櫃員機辨識系統誤認其為真正持卡人，依其輸
    入之密碼、金額給付現金，接續提款5 次，共詐得新臺幣（
    下同）9 萬元得逞。甲○○於得款後，將其中6 萬元用以繳
    納房屋貸款，並將其餘3 萬元及所竊得之郵局提款卡藏匿於
    雲林縣斗六市○○里○○路706 之6 號住處。嗣經乙○○發
    現其存款遭盜領，報警後循線查知上情，並經甲○○同意搜
    索後，在甲○○上開住處起出3 萬元及前揭郵局提款卡。
二、認定犯罪事實所憑之證據名稱：
  (一)告訴人乙○○於警詢之指訴。
  (二)贓物認領保管單、搜索扣押筆錄、扣押物品目錄表、扣押物
    品收據。
  (三)日盛商業銀行監視器錄影翻拍照片、搜證照片。
  (四)被告於警詢、檢察官偵查及本院審理中之自白。而被告之自
    白核與上開積極證據相吻合，應與事實相符，可予採信。
三、論罪科刑之理由：
  (一)核被告所為，係犯刑法第320 條第1 項竊盜罪及同法第339
    條之2 以不正方法由自動付款設備取得他人之物罪。
  (二)被告先後於如附表所示之提款機詐領5 次現款，係於密切接
    近之時間、地點實施，侵害同一法益，各行為之獨立性極為
    薄弱，且係出於同一詐領現金之目的，依一般社會健全觀念
    ，在時間差距上，難以強行分開，應視為數個舉動之接續施
    行，合為包括之一行為予以評價，屬接續犯。
  (三)被告上開2 罪，行為互殊，罪名有異，應予分論併罰。
  (四)被告甲○○曾於95年6 月30日因竊盜案件，經本院以95年度
    六簡字第352 號判處有期徒刑3 月，而於95年7 月30日確定
    ，並於96年3 月26日易科罰金執行完畢，有台灣高等法院被
    告前案紀錄表附卷可參，其於5 年以內故意再犯本件有期徒
    刑以上之罪，為累犯，應依刑法第47條第1 項之規定，加重
    其刑。
  (五)爰審酌被告已有竊盜之前科，素行不佳，而被告因個人經濟
    狀況不佳，即任意竊取好友即告訴人乙○○之提款卡，竊得
    後又以不正方法，詐領現金9 萬元，所得非少，然其中3 萬
    元已返還告訴人，並與告訴人達成民事損害賠償之和解，約
    定日後分期付款賠償告訴人之損害，此有和解筆錄在卷可佐
    ，及被告坦承犯行、態度良好，暨其學歷為國中畢業、智識
    程度不高等一切情狀，分別量處如主文所示之刑，並均諭知
    易科罰金之折算標準。
四、應適用之法條：
  (一)刑事訴訟法第299 條第1 項前段、第273 條之1 第1 項、第
    310 條之2 、第454 條第1 項。
  (二)刑法第320 條第1 項、第339 條之2 第1 項、第47條第1 項
    、第51條第5 款。
  (三)刑法施行法第1 條之1 。
本案經檢察官陳靜慧到庭執行職務。
中    華    民    國    98    年    10    月    30    日
                  刑事第四庭  法  官  吳錦佳
以上正本證明與原本無異。
如不服本判決應於收受判決後10日內向本院提出上訴書狀，並應
敘述具體理由；其未敘述上訴理由者，應於上訴期間屆滿後20日
內向本院補提理由書（均須按他造當事人之人數附繕本）。「切
勿逕送上級法院」。
                              書記官  謝璧卉
中    華    民    國    98    年    10    月    30    日
附錄本案論罪科刑法條全文：
刑法第320 條：
意圖為自己或第三人不法之所有，而竊取他人之動產者，為竊盜
罪，處5 年以下有期徒刑、拘役或5 百元以下罰金。
意圖為自己或第三人不法之利益，而竊佔他人之不動產者，依前
項之規定處斷。
前二項之未遂犯罰之。
刑法第339 條之2 ：
意圖為自己或第三人不法之所有，以不正方法由自動付款設備取
得他人之物者，處3 年以下有期徒刑、拘役或1 萬元以下罰金。
以前項方法得財產上不法之利益或使第三人得之者，亦同。
附表：
 ┌──┬───────┬────┬────────┐
 │編號│  提領時間    │提領金額│   提領地點     │
 │    │              │（新台幣│                │
 │    │              │）      │                │
 ├──┼───────┼────┼────────┤
 │ 1. │98年9 月20日下│10,000元│雲林縣虎尾鎮光復│
 │    │午5 時26分    │        │路605 號7-11內之│
 │    │              │        │ATM             │
 ├──┼───────┼────┼────────┤
 │ 2. │98年9 月20日下│20,000元│雲林縣虎尾鎮德興│
 │    │午5 時32分    │        │路97號日盛銀行之│
 │    │              │        │ATM             │
 ├──┼───────┼────┼────────┤
 │ 3. │98年9 月21日上│20,000元│雲林縣斗六市大同│
 │    │午7 時21分    │        │路109 號台灣中小│
 │    │              │        │企銀之ATM       │
 ├──┼───────┼────┼────────┤
 │ 4. │98年9 月21日上│20,000元│同上            │
 │    │午7 時23分    │        │                │
 ├──┼───────┼────┼────────┤
 │ 5. │98年9 月21日上│20,000元│同上            │
 │    │午7 時24分    │        │                │
 └──┴───────┴────┴────────┘


司法院資訊處製作；財團法人民間司法改革基金會備份。
